---
title: "Задания"
output:
  html_document:
    toc_float: false
    highlight: textmate
    includes:
      before_body: [include_header_new.html]
      after_body: [include_footer.html]
---

## Введение в R 


1. Вычислить среднее для каждой колонки таблицы iris, за исключением колонки "Species" и соберите результат в список (list).

2. Вычислить среднее для каждой строки, исключив перед этим колонку "Species" и сохраните результат в векторе.

3. Создайте случайные 1000 нуклеотидов, сохранив их в вектор DNA, посчитайте количество нуклеотидов A и T, их долю от общей длинны ДНК и запишите результат в вектор 'dna_at'

4. Создайте векто в котором записан произвольный набор латинских букв длинной не менее 10000 символов и посчитайте количество гласных.

5. Отсортируйте все виды в таблице iris по средней длинне лепестков. Результат должен быть фактором с градациями в виде имен видов с правильной последовательностью уровней.

6. Напишите функцию для рассчета медианы вектора самостоятельно.

7. Постройте график зависимости длины чашелистиков от длинны лепестков для каждого вида из таблицы iris

8. По данным таблицы 'diamonds'(пакет ggplot2 ) почитайте среднюю стоимость цены карата для бриллиантов дороже 1000$ для каждой категории яркости (clarity).

## Регрессионный и корелляционный анализы

1. Написать собственную функцию, которая бы для двух векторов одинакового объема считала бы коэффициент корелляции Спирмена  $r = 1 - \frac{6\sum_{i=1}^N d^2}{n(n^2 - 1)}$.  Для получения рангов ипользуйте функцию rank. Дополнительные балы для тех, кто сможет исользовать функцую match вместо rank.

2. Используя данные по [ссылке][l1], постройте оптимальную линейную модель множественной регрессии для co2_flux используя только данные летних месяцев. В данных вместо значения NA используется значения -9999, исправьте это действием подобным data[data == -9999] = NA. Для выбора нужных суток используйте переменную DOY - день года (1 января - DOY = 1)



<div class="panel-group" id="accordion" role="tablist" aria-multiselectable="true"><div class="panel panel-default"><div class="panel-heading" role="tab" id="headingOne"><h4 class="panel-title"><a role="button" data-toggle="collapse" data-parent="#accordion" href="#collapseOne" aria-expanded="true" aria-controls="collapseOne"><h2>Задание 1 - Манипуляции с данными</h2></a></h4></div><div id="collapseOne" class="panel-collapse collapse in" role="tabpanel" aria-labelledby="headingOne"><div class="panel-body">


  Исользуя пример ниже, где для столицы 71 региона скачиваются все имеющиеся климатические данные(ежедневные осадки и среднедневные температуры) для 20 близлежайших метеостанций, рассчитайте урожайность для указанного вам региона (координаты столицы найдите самостоятельно) по приведенным ниже уравнениям.

**Внимание все переменные в скачаных данных представлены в десятых долях единиц.**

```{r,echo=F, warning=FALSE}
library(knitr)
library(kableExtra)
```

```{r echo=TRUE, message=FALSE, warning=FALSE}
library(tidyverse)
library(rnoaa)
#station_data = ghcnd_stations() #Может занять несколько минут лучше выполнить один раз в месте с хорошим интернетом и сохранить результат
station_data = read.csv("station_data.csv")
#После получения всписка всех станций, получите список станций ближайших к столице вашего региона,создав таблицу с именем региона и координатами его столицы
tula = data.frame(id = "TULA", latitude = 54.186806,  longitude = 37.617995)
tula_around = meteo_nearby_stations(lat_lon_df = tula, station_data = station_data,
                       limit = 20, var = c("PRCP", "TAVG"),
                       year_min = 2008, year_max = 2018)
#tula_around это список единственным элементом которого является таблица, содержащая идентификаторы метеостанций отсортированных по их 
# удалленности от Тулы, очевидно что первым элементом таблицы будет идентификатор метеостанции Тулы, его то мы и попытаемся получить
tula_id = tula_around[["TULA"]][["id"]][1]
#Для получения всех данных с метеостанции, зная ее идентификатор, используйте след. команду
all_tula_data = meteo_tidy_ghcnd(stationid = tula_id)
```


Урожайность рассчитывается как 
$Y_j=10^6*\sum_{ }^{ }\frac{(F_i*d_i)*K_f}{(Q_j*L_j(100-E_j))}$

где:

$F_i=a_{fi}+b_{fi}*y*(S_{t>5℃})$

где: 

$y = 1,0$ – коэффициент для экпозиции склона - считаем что все поля идеально ровные;

$a_{fi}$ – константа, берется из табл. 1.;

$b_{fi}$ – константа, берется из табл. 1.;

$d_i$ – отношение числа дней i-го месяца, входящих в период вегетации культуры, к общему числу дней в месяце, берется из табл. 1.;

$K_f$ – коэффициент использования ФАР посевом - 300;

$Q_j$ – калорийность урожая  культуры - 1600 ;

$L_j$ – коэффициент «Сумма частей основной и побочной продукции - 2,2;

$E_j$ – коэффициент «Стандартная влажность культуры» - 25;

$i = \{1; 12\}$ – номер месяца (апрель -№4, май - №5…);

$S_{t>5°C}$ – сумма температур больше 5°C за i-ый месяц - находите самостоятельно по климатическим данным


```{r, echo=F, collapse=TRUE, }
PAR = tibble(m=c(1:12), afi=c(0, 0, 0, 32.11, 26.31, 25.64, 23.20, 18.73, 16.30, 13.83, 0, 0), bfi=c(0, 0, 0, 11.30, 9.26, 9.03, 8.16, 6.59, 5.73, 4.87, 0, 0), di = c(0, 0, 0, 0.33, 1, 1, 1, 0.32, 0, 0,0,0))
kable(PAR, caption="Таблица 1") %>%
  kable_styling(bootstrap_options = c("striped", "hover", "condensed"))
```

**ВНИМАНИЕ! Для успешного решения задачи внимательно прочитайте раздел "Манипуляции над данными" и просмотрите презентации по tidyverse !**

#### для 121 группы

1. Ахмад Разан – для региона 32 				рассчитайте урожайность пшеницы в 	2015 году, 	взяв для рассчета средние суммы активных температур 	за предыдущие 5 лет, 	с 11 ближайших метеостанций	
2. Бакланова Анастасия – для региона 57				рассчитайте урожайность пшеницы в 	2005 году, 	взяв для рассчета средние суммы активных температур 	за предыдущие 10 лет, 	с  метеостанций в радиусе не более 90 км	
3. Бережной Егор – для региона 48				рассчитайте урожайность пшеницы в 	период с 2005 по 2015 год	взяв для рассчета средние суммы активных температур 	за эти годы, 	с 8 ближайших метеостанций	
4. Бурашнинова Екатерина – для региона 68				рассчитайте урожайность пшеницы в 	2006 году, 	взяв для рассчета средние суммы активных температур 	за текущий год, 	с 10 ближайших метеостанций	но убирая из рассчета активных температур дни с температурой выше 25 градусов
5. Куприянов Алексей – для региона 64				рассчитайте урожайность пшеницы в 	2004 году, 	взяв для рассчета средние суммы активных температур 	за предыдущие 23 года, 	с 2 ближайших метеостанций	но рассчитав колонку di самостоятельно, как долю месяца, когда среднедневные температуры были выше 8 градусов, но учитывая, что посев не может начаться раньше середины апреля, а вегетация составляет 4 месяца
6. Ларченкова Ирина– для региона 31				рассчитайте урожайность пшеницы в 	период с  2000 по 2003 год	взяв для рассчета средние суммы активных температур 	за эти годы, 	с метеостанций на расстоянии от 60 до 150 км	
7. Лосев Артём – для региона 36				рассчитайте урожайность пшеницы в 	2010 году, 	взяв для рассчета средние суммы активных температур 	за предыдущие 3 года, 	с 15 ближайших метеостанций	
8. Носенко Дмитрий – для региона 34				рассчитайте урожайность пшеницы в 	2009 году, 	взяв для рассчета средние суммы активных температур 	за текущий год, 	с 3 ближайших метеостанций	но рассчитав колонку di самостоятельно, как долю месяца, когда среднедневные температуры были выше 7 градусов, но учитывая, что посев не может начаться раньше середины апреля, а вегетация составляет 4 месяца
9. Петров Вадим – для региона 61				рассчитайте урожайность пшеницы в 	1999 году, 	взяв для рассчета средние суммы активных температур 	за предыдущие 2 года, 	с  метеостанций в радиусе не более 100 км	
10. Стельмах Владимир – для региона 8				рассчитайте урожайность пшеницы в 	2000 году, 	взяв для рассчета средние суммы активных температур 	за предыдущие 7 лет, 	с 10 ближайших метеостанций	но убирая из рассчета активных температур дни с температурой выше 27 градусов
11. Усеров Магжан – для региона 30				рассчитайте урожайность пшеницы в 	2001 году, 	взяв для рассчета средние суммы активных температур 	за предыдущие 8 лет, 	с 12 ближайших метеостанций	но рассчитав колонку di самостоятельно, как долю месяца, когда среднедневные температуры были выше 8 градусов, но учитывая, что посев не может начаться раньше середины апреля, а вегетация составляет 3 месяца
12. Белова София – для региона 58				рассчитайте урожайность пшеницы в 	2002 году, 	взяв для рассчета средние суммы активных температур 	за предыдущие 5 лет, 	с  метеостанций в радиусе не более 140 км	
13. Чернявский Владимир - для региона 67 рассчитайте урожайность пшеницы в 	20012 году, 	взяв для рассчета средние суммы активных температур 	за предыдущие 7 лет, 	с  метеостанций в радиусе не более 240 км



#### для 123 группы

1. Аленичева Анастасия – для региона 56				рассчитайте урожайность пшеницы в 	период с 2007 по 2015 год	взяв для рассчета средние суммы активных температур 	за эти годы, 	с метеостанций на расстоянии от 50 до 250 км	
2. Антонов Алексей – для региона 2				рассчитайте урожайность пшеницы в 	2016 году, 	взяв для рассчета средние суммы активных температур 	за предыдущие 12 лет, 	с 16 ближайших метеостанций	но убирая из рассчета активных температур дни с температурой выше 30 градусов
3. Бабаева Ксения– для региона 74				рассчитайте урожайность пшеницы в 	2017 году, 	взяв для рассчета средние суммы активных температур 	за предыдущие 15 лет, 	с  метеостанций в радиусе не более 120 км	
4. Гнусарева Наталья – для региона 45				рассчитайте урожайность пшеницы в 	2014 году, 	взяв для рассчета средние суммы активных температур 	за предыдущие 25 лет, 	с 2 ближайших метеостанций	но рассчитав колонку di самостоятельно, как долю месяца, когда среднедневные температуры были выше 7 градусов, но учитывая, что посев не может начаться раньше середины апреля, а вегетация составляет 4 месяца
5. Губин Егор – для региона 72				рассчитайте урожайность пшеницы в 	2012 году, 	взяв для рассчета средние суммы активных температур 	за предыдущие 5 лет, 	с 30 ближайших метеостанций	
6. Донец Руслан – для региона 55				рассчитайте урожайность пшеницы в 	2013 году, 	взяв для рассчета средние суммы активных температур 	за предыдущие 3  года, 	с метеостанций на расстоянии от 90 до 180 км	
7. Земскова Ольга– для региона 54				рассчитайте урожайность пшеницы в 	период с  2010 по 2013 год	взяв для рассчета средние суммы активных температур 	за эти годы, 	с 25 ближайших метеостанций	
8. Ильичева Екатерина – для региона 64				рассчитайте урожайность пшеницы в 	период с 2002 по 2012 год	взяв для рассчета средние суммы активных температур 	за эти годы, 	с 18 ближайших метеостанций	
9. Красичкова Екатерина – для региона 73				рассчитайте урожайность пшеницы в 	2003 году, 	взяв для рассчета средние суммы активных температур 	за предыдущие 9 лет, 	с метеостанций на расстоянии от 70 до 210 км	
10. Манцева Тамара – для региона 63		рассчитайте урожайность пшеницы в 	2005 году, 	взяв для рассчета средние суммы активных температур 	за предыдущие 15 лет, 	с 19 ближайших метеостанций	
11. Петров Артем – для региона 16				рассчитайте урожайность пшеницы в 	2011 году, 	взяв для рассчета средние суммы активных температур 	за текущий год, 	с 25 ближайших метеостанций	но убирая из рассчета активных температур дни с температурой ниже 10 градусов
12. Толстой Георгий – для региона 22	рассчитайте урожайность пшеницы в 	2014 году, 	взяв для рассчета средние суммы активных температур 	за текущий год, 	с 20 ближайших метеостанций	но рассчитав колонку di самостоятельно, как долю месяца, когда среднедневные температуры были выше 7 градусов, но учитывая, что посев не может начаться раньше середины апреля, а вегетация составляет 4 месяца
13. Ударова Марина – для региона 4	рассчитайте урожайность пшеницы в 	2017 году, 	взяв для рассчета средние суммы активных температур 	за предыдущие 7 лет, 	с 21 ближайших метеостанций	

#### для 124 группы


1. Абрамкина Татьяна – для региона 17				рассчитайте урожайность пшеницы в 	2001 году, 	взяв для рассчета средние суммы активных температур 	за предыдущие 8 лет, 	с метеостанций на расстоянии от 60 до 150 км	
2. ВолковБовтута Анжелика – для региона 3				рассчитайте урожайность пшеницы в 	период с  1999 по 2003 год	взяв для рассчета средние суммы активных температур 	за эти годы, 	с 12 ближайших метеостанций	но рассчитав колонку di самостоятельно, как долю месяца, когда среднедневные температуры были выше 8 градусов, но учитывая, что посев не может начаться раньше середины апреля, а вегетация составляет 3 месяца
3. Бовтута Николай – для региона 75	рассчитайте урожайность пшеницы в 	2010 году, 	взяв для рассчета средние суммы активных температур 	за предыдущие 15 лет, 	с 23 ближайших метеостанций	
4. Ермошина Анастасия – для региона 28	рассчитайте урожайность пшеницы в 	2011 году, 	взяв для рассчета средние суммы активных температур 	за предыдущие 5 лет, 	с  метеостанций в радиусе не более 300 км	
5. Козак Екатерина – для региона 79	рассчитайте урожайность пшеницы в 	2013 году, 	взяв для рассчета средние суммы активных температур 	за текущий год, 	с 14 ближайших метеостанций	но убирая из рассчета активных температур дни с температурой выше 30 градусов
6. Миколюк Иван – для региона 27	рассчитайте урожайность пшеницы в 	2012 году, 	взяв для рассчета средние суммы активных температур 	за предыдущие 9 лет, 	с 24 ближайших метеостанций	
7. Регеда Виктория – для региона 25*		рассчитайте урожайность пшеницы в 	2003 году, 	взяв для рассчета средние суммы активных температур 	за предыдущие 12 лет, 	с метеостанций на расстоянии от 90 до 180 км	
8. Сайфеев Рауф – для региона 23	рассчитайте урожайность пшеницы в 	2004 году, 	взяв для рассчета средние суммы активных температур 	за текущий год, 	с 19 ближайших метеостанций	
9. Смирнов Александр – для региона 26	рассчитайте урожайность пшеницы в 	2015 году, 	взяв для рассчета средние суммы активных температур 	за предыдущие 11 лет, 	с 30 ближайших метеостанций	но убирая из рассчета активных температур дни с температурой выше 25 градусов
10. Сулоцкий Илья – для региона 5	рассчитайте урожайность пшеницы в 	2016 году, 	взяв для рассчета средние суммы активных температур 	за предыдущие 3 года, 	с  метеостанций в радиусе не более 250 км	
11. Чернова Наталья – для региона 82	рассчитайте урожайность пшеницы в 	период с 2009 по 2016 год	взяв для рассчета средние суммы активных температур 	за эти годы, 	с 18 ближайших метеостанций	
14. Чупахина Наталья – для региона 39	рассчитайте урожайность пшеницы в 	2016 году, 	взяв для рассчета средние суммы активных температур 	за предыдущие 13 лет, 	с 11 ближайших метеостанций	но убирая из рассчета активных температур дни с температурой выше 27 градусов
15. Куприянов Алексей – для региона 42	рассчитайте урожайность пшеницы в 	2008 году, 	взяв для рассчета средние суммы активных температур 	за предыдущие 5 лет, 	с метеостанций на расстоянии от 50 до 250 км	



#### для 125 группы


1.	Александров Никита – для региона 32 рассчитайте урожайность пшеницы в 	1999 году, 	взяв для рассчета средние суммы активных температур 	за указанный год, 	с 13 ближайших метеостанций	но рассчитав колонку di самостоятельно, как долю месяца, когда среднедневные температуры были выше 7 градусов, но учитывая, что посев не может начаться раньше середины апреля, а вегетация составляет 4 месяца
2.	Афанасьева Полина	– для региона 27 рассчитайте урожайность пшеницы в 	2011 году, 	взяв для рассчета средние суммы активных температур 	за предыдущие 9 лет, 	с 10 ближайших метеостанций на расстоянии  до 150 км
3.	Белозерова Елизавета	– для региона 13 рассчитайте урожайность пшеницы в 	2003 году, 	взяв для рассчета средние суммы активных температур 	за текущий год, 	с 14 ближайших метеостанций
4.  Билалова Алина – для региона 16				рассчитайте урожайность пшеницы в 	2011 году, 	взяв для рассчета средние суммы активных температур 	за текущий год, 	с 25 ближайших метеостанций	но убирая из рассчета активных температур дни с температурой ниже 10 градусов
5.	Бокова Арина – для региона 55 рассчитайте урожайность пшеницы в 	2002 году, 	взяв для рассчета средние суммы активных температур 	за предыдущие 9 лет, 	с 24 ближайших метеостанций	
6.	Борисова Анастасия	– для региона 28	рассчитайте урожайность пшеницы в 	период с 2004 по 2014 год	взяв для рассчета средние суммы активных температур 	за эти годы, 	с 20 ближайших метеостанций	
7.	Ефанова Евгения	– для региона 5 рассчитайте урожайность пшеницы в 	2007 году, 	взяв для рассчета средние суммы активных температур 	за текущий год, 	с 20 ближайших метеостанций на расстоянии  до 250 км	
8.	Жигалева Ярослава	– для региона 19		рассчитайте урожайность пшеницы в 	1997 году, 	взяв для рассчета средние суммы активных температур 	за текущий год, 	с 30 ближайших метеостанций	
9.	Ильичева Полина	– рассчитайте урожайность пшеницы в 	2006 году, 	взяв для рассчета средние суммы активных температур 	за предыдущие 4 года, 	с 50 ближайших метеостанций	
10.	Ларкина Людмила	– для региона 45	рассчитайте урожайность пшеницы в 	2017 году, 	взяв для рассчета средние суммы активных температур 	за предыдущие 14 лет, 	с 5 ближайших метеостанций	
11.	Латышева Ольга	– для региона  74 рассчитайте урожайность пшеницы в 	2014 году, 	взяв для рассчета средние суммы активных температур 	за текущий год, 	с 20 ближайших метеостанций	но рассчитав колонку di самостоятельно, как долю месяца, когда среднедневные температуры были выше 7 градусов, но учитывая, что посев не может начаться раньше середины апреля, а вегетация составляет 4 месяца
12.	Марголина Анна – для региона 2	рассчитайте урожайность пшеницы в 	период с 1990 по 2005 год	взяв для рассчета средние суммы активных температур 	за эти годы, 	с 10 ближайших метеостанций	но убирая из рассчета активных температур дни с температурой ниже 10 градусов
13. Эскаев Андрей – для региона 19	рассчитайте урожайность пшеницы в 	2016 году, 	взяв для рассчета средние суммы активных температур 	за предыдущие 4 года, 	с 15 ближайших метеостанций	





</div></div></div><div class="panel panel-default"><div class="panel-heading" role="tab" id="headingTwo"><h4 class="panel-title"><a class="collapsed" role="button" data-toggle="collapse" data-parent="#accordion" href="#collapseTwo" aria-expanded="false" aria-controls="collapseTwo"><h2>Задание 2 - Множественная регрессия</h2></a></h4></div>
<div id="collapseTwo" class="panel-collapse collapse" role="tabpanel" aria-labelledby="headingTwo"><div class="panel-body">


Данные для выполнения второго задания находятся по [ссылке][l1]


### для 121 группы

1. Ахмад Разан – создайте модель множественной линейной регрессии  дневных	потоков	углекислого газа		за	осенний	период 2013 года по данным измерений методом турбулентной пульсации
2. Бакланова Анастасия - создайте модель множественной линейной регрессии  дневных	потоков	углекислого газа		за	весенний	период 2013 года по данным измерений методом турбулентной пульсации
3. Бережной Егор - создайте модель множественной линейной регрессии 	 дневных	потоков	углекислого газа		за	летний	период 2013 года по данным измерений методом турбулентной пульсации
4. Бурашнинова Екатерина -	создайте модель множественной линейной регрессии  потоков	паров воды		за	осенний	период 2013 года по данным измерений методом турбулентной пульсации
5. Куприянов Алексей - создайте модель множественной линейной регрессии  дневных	потоков	паров воды		за	весенний	период 2013 года по данным измерений методом турбулентной пульсации
6. Ларченкова Ирина - создайте модель множественной линейной регрессии  дневных	потоков	паров воды		за	летний	период 2013 года по данным измерений методом турбулентной пульсации
7. Лосев Артём - создайте модель множественной линейной регрессии ночных потоков	углекислого газа		за		период 2013 года по данным измерений методом турбулентной пульсации
8. Носенко Дмитрий - создайте модель множественной линейной регрессии ночных потоков	углекислого газа		за	весенний	период 2013 года по данным измерений методом турбулентной пульсации
9. Петров Вадим - создайте модель множественной линейной регрессии ночных потоков	углекислого газа		за	летний	период 2013 года по данным измерений методом турбулентной пульсации
10. Стельмах Владимир - создайте модель множественной линейной регрессии ночных	потоков	паров воды		за		период 2013 года по данным измерений методом турбулентной пульсации
11. Усеров Магжан – создайте модель множественной линейной регрессии ночных	потоков	паров воды		за		период 2013 года по данным измерений методом турбулентной пульсации
12. Белова София – создайте модель множественной линейной регрессии дневных	потоков	паров воды за период 2013 года по данным измерений методом турбулентной пульсации
13.	Чернявский Владимир - создайте модель множественной линейной регрессии потоков	углекислого газа за весенний период 2013 года по данным измерений методом турбулентной пульсации.
																

### для 123 группы																
																
1. Аленичева Анастасия - создайте модель множественной линейной регрессии ночных	потоков	углекислого газа		за	осенний	период 2013 года по данным измерений методом турбулентной пульсации
2. Антонов Алексей - создайте модель множественной линейной регрессии дневных	потоков	паров воды		за	весенний	период 2013 года по данным измерений методом турбулентной пульсации
3. Бабаева Ксения - создайте модель множественной линейной регрессии ночных	потоков	углекислого газа		за	летний	период 2013 года по данным измерений методом турбулентной пульсации
4. Гнусарева Наталья - создайте модель множественной линейной регрессии ночных	потоков	углекислого газа		за	осенний	период 2013 года по данным измерений методом турбулентной пульсации
5. Губин Егор - создайте модель множественной линейной регрессии дневных	потоков	углекислого газа		за	весенний	период 2013 года по данным измерений методом турбулентной пульсации
6. Донец Руслан - создайте модель множественной линейной регрессии дневных	потоков	углекислого газа		за	летний	период 2013 года по данным измерений методом турбулентной пульсации
7. Земскова Ольга - создайте модель множественной линейной регрессии дневных	потоков	углекислого газа		за	осенний	период 2013 года по данным измерений методом турбулентной пульсации
8. Ильичева Екатерина – создайте модель множественной линейной регрессии ночных	потоков	паров воды		за		период 2013 года по данным измерений методом турбулентной пульсации
9. Красичкова Екатерина – создайте модель множественной линейной регрессии дневных	потоков	паров воды		за		период 2013 года по данным измерений методом турбулентной пульсации
10. Манцева Тамара – создайте модель множественной линейной регрессии ночных	потоков	углекислого газа		за		период 2013 года по данным измерений методом турбулентной пульсации
11. Петров Артем – создайте модель множественной линейной регрессии ночных	потоков	паров воды		за		период 2013 года по данным измерений методом турбулентной пульсации
12. Толстой Георгий – создайте модель множественной линейной регрессии дневных	потоков	паров воды		за		период 2013 года по данным измерений методом турбулентной пульсации
13. Ударова Марина – создайте модель множественной линейной регрессии дневных	потоков	паров воды		за		период 2013 года по данным измерений методом турбулентной пульсации


### для 124 группы																
																
1. Абрамкина Татьяна - создайте модель множественной линейной регрессии дневных	потоков	углекислого газа		за	осенний	период 2013 года по данным измерений методом турбулентной пульсации
2. Бовтута Анжелика - создайте модель множественной линейной регрессии дневных	потоков	углекислого газа		за	весенний	период 2013 года по данным измерений методом турбулентной пульсации
3. Бовтута Николай - 	создайте модель множественной линейной регрессии дневных	потоков	углекислого газа		за	летний	период 2013 года по данным измерений методом турбулентной пульсации
4. Гришанова Анна -	создайте модель множественной линейной регрессии дневных	потоков	паров воды		за	осенний	период 2013 года по данным измерений методом турбулентной пульсации
5. Ермошина Анастасия -	создайте модель множественной линейной регрессии дневных	потоков	паров воды		за	весенний	период 2013 года по данным измерений методом турбулентной пульсации
6. Козак Екатерина - создайте модель множественной линейной регрессии дневных	потоков	паров воды		за	летний	период 2013 года по данным измерений методом турбулентной пульсации
7. Миколюк Иван - создайте модель множественной линейной регрессии ночных	потоков	углекислого газа		за	осенний	период 2013 года по данным измерений методом турбулентной пульсации
8. Регеда Виктория - создайте модель множественной линейной регрессии ночных	потоков	углекислого газа		за	весенний	период 2013 года по данным измерений методом турбулентной пульсации
9. Сайфеев Рауф - создайте модель множественной линейной регрессии ночных	потоков	углекислого газа		за	летний	период 2013 года по данным измерений методом турбулентной пульсации
10. Смирнов Александр - создайте модель множественной линейной регрессии  ночных	потоков	паров воды		за	осенний	период 2013 года по данным измерений методом турбулентной пульсации
11. Сулоцкий Илья- создайте модель множественной линейной регрессии ночных	потоков	паров воды		за	весенний	период 2013 года по данным измерений методом турбулентной пульсации
12. Чернова Наталья - создайте модель множественной линейной регрессии ночных	потоков	паров воды		за	летний	период 2013 года по данным измерений методом турбулентной пульсации
13. Чупахина Наталья - создайте модель множественной линейной регрессии потоков	углекислого газа		за	осенний	период 2013 года по данным измерений методом турбулентной пульсации
14. Куприянов Алексей - создайте модель множественной линейной регрессии потоков	углекислого газа		за	весенний	период 2013 года по данным измерений методом турбулентной пульсации
																
### для 125 группы																
																
1.	Александров Никита - 	создайте модель множественной линейной регрессии дневных	потоков	паров воды		за	весенний	период 2013 года по данным измерений методом турбулентной пульсации
2.	Афанасьева Полина - создайте модель множественной линейной регрессии  дневных	потоков	паров воды		за	летний	период 2013 года по данным измерений методом турбулентной пульсации
3.	Белозерова Елизавета	-	создайте модель множественной линейной регрессии ночных	потоков	углекислого газа		за	осенний	период 2013 года по данным измерений методом турбулентной пульсации
4.	Билалова Алина	-	создайте модель множественной линейной регрессии ночных	потоков	углекислого газа		за	весенний	период 2013 года по данным измерений методом турбулентной пульсации
5.	Бокова Арина	-	создайте модель множественной линейной регрессии 		ночных	потоков	углекислого газа		за	весенний	период 2013 года по данным измерений методом турбулентной пульсации
6.	Борисова Анастасия	-	создайте модель множественной линейной регрессии 			потоков	паров воды		за	весенний	период 2013 года по данным измерений методом турбулентной пульсации
7.	Ефанова Евгения	-	создайте модель множественной линейной регрессии 				потоков	паров воды		за	летний	период 2013 года по данным измерений методом турбулентной пульсации
8.	Жигалева Ярослава	-	создайте модель множественной линейной регрессии 			потоков	углекислого газа		за	осенний	период 2013 года по данным измерений методом турбулентной пульсации
9.	Ильичева Полина	-	создайте модель множественной линейной регрессии 			потоков	углекислого газа		за	весенний	период 2013 года по данным измерений методом турбулентной пульсации
10.	Ларкина Людмила	- создайте модель множественной линейной регрессии 				дневных	потоков	паров воды		за		период 2013 года по данным измерений методом турбулентной пульсации
11.	Латышева Ольга	-	создайте модель множественной линейной регрессии 		ночных	потоков	углекислого газа		за		период 2013 года по данным измерений методом турбулентной пульсации
12.	Марголина Анна	-	создайте модель множественной линейной регрессии 		ночных	потоков	углекислого газа		за	летний	период 2013 года по данным измерений методом турбулентной пульсации
15. Эскаев Андрей - создайте модель множественной линейной регрессии потоков	углекислого газа		за	летний	период 2013 года по данным измерений методом турбулентной пульсации


</div></div></div><div class="panel panel-default"><div class="panel-heading" role="tab" id="headingThree"><h4 class="panel-title"><a class="collapsed" role="button" data-toggle="collapse" data-parent="#accordion" href="#collapseThree" aria-expanded="false" aria-controls="collapseThree"><h2>Задание - 3</h2></a></h4></div><div id="collapseThree" class="panel-collapse collapse" role="tabpanel" aria-labelledby="headingThree"><div class="panel-body">Ожидается</div></div></div></div>










[l1]:https://www.dropbox.com/s/erhs9hoj4vhrz0b/eddypro.csv?dl=1 
