---
title: "Задания"
output:
  html_document:
    toc_float: false
    highlight: textmate
    includes:
      before_body: [include_header_new.html]
      after_body: [include_footer.html]
---

## Введение в R 


1. Вычислить среднее для каждой колонки таблицы iris, за исключением колонки "Species" и соберите результат в список (list).

2. Вычислить среднее для каждой строки, исключив перед этим колонку "Species" и сохраните результат в векторе.

3. Создайте случайные 1000 нуклеотидов, сохранив их в вектор DNA, посчитайте количество нуклеотидов A и T, их долю от общей длинны ДНК и запишите результат в вектор 'dna_at'

4. Создайте векто в котором записан произвольный набор латинских букв длинной не менее 10000 символов и посчитайте количество гласных.

5. Отсортируйте все виды в таблице iris по средней длинне лепестков. Результат должен быть фактором с градациями в виде имен видов с правильной последовательностью уровней.

6. Напишите функцию для рассчета медианы вектора самостоятельно.

7. Постройте график зависимости длины чашелистиков от длинны лепестков для каждого вида из таблицы iris

8. По данным таблицы 'diamonds'(пакет ggplot2 ) почитайте среднюю стоимость цены карата для бриллиантов дороже 1000$ для каждой категории яркости (clarity).

## Регрессионный и корелляционный анализы

1. Написать собственную функцию, которая бы для двух векторов одинакового объема считала бы коэффициент корелляции Спирмена  $r = 1 - \frac{6\sum_{i=1}^N d^2}{n(n^2 - 1)}$.  Для получения рангов ипользуйте функцию rank. Дополнительные балы для тех, кто сможет исользовать функцую match вместо rank.

2. Используя данные по [ссылке][l1], постройте оптимальную линейную модель множественной регрессии для co2_flux используя только данные летних месяцев. В данных вместо значения NA используется значения -9999, исправьте это действием подобным data[data == -9999] = NA. Для выбора нужных суток используйте переменную DOY - день года (1 января - DOY = 1)



<div class="panel-group" id="accordion" role="tablist" aria-multiselectable="true"><div class="panel panel-default"><div class="panel-heading" role="tab" id="headingOne"><h4 class="panel-title"><a role="button" data-toggle="collapse" data-parent="#accordion" href="#collapseOne" aria-expanded="true" aria-controls="collapseOne"><h2>Задание 1 - Манипуляции с данными</h2></a></h4></div><div id="collapseOne" class="panel-collapse collapse in" role="tabpanel" aria-labelledby="headingOne"><div class="panel-body">

Исользуя пример ниже, где для столицы 71 региона скачиваются все имеющиеся климатические данные(ежедневные осадки и среднедневные температуры) для 20 близлежайших метеостанций, рассчитайте урожайность для указанного вам региона (координаты столицы найдите самостоятельно) по приведенным ниже уравнениям.

**Внимание все переменные в скачаных данных представлены в десятых долях единиц.**

```{r,echo=F, warning=FALSE}
library(knitr)
library(kableExtra)
```

```{r echo=TRUE, message=FALSE, warning=FALSE}
library(tidyverse)
library(rnoaa)
#station_data = ghcnd_stations() #Может занять несколько минут лучше выполнить один раз в месте с хорошим интернетом и сохранить результат
station_data = read.csv("station_data.csv")
#После получения всписка всех станций, получите список станций ближайших к столице вашего региона,создав таблицу с именем региона и координатами его столицы
tula = data.frame(id = "TULA", latitude = 54.186806,  longitude = 37.617995)
tula_around = meteo_nearby_stations(lat_lon_df = tula, station_data = station_data,
                       limit = 20, var = c("PRCP", "TAVG"),
                       year_min = 2008, year_max = 2018)
#tula_around это список единственным элементом которого является таблица, содержащая идентификаторы метеостанций отсортированных по их 
# удалленности от Тулы, очевидно что первым элементом таблицы будет идентификатор метеостанции Тулы, его то мы и попытаемся получить
tula_id = tula_around[["TULA"]][["id"]][1]
#Для получения всех данных с метеостанции, зная ее идентификатор, используйте след. команду
all_tula_data = meteo_tidy_ghcnd(stationid = tula_id)
```


Урожайность рассчитывается как 
$Y_j=10^6*\sum_{ }^{ }\frac{(F_i*d_i)*K_f}{(Q_j*L_j(100-E_j))}$

где:

$F_i=a_{fi}+b_{fi}*y*(S_{t>5℃})$
 
где: 
$y = 1,0$ – коэффициент для экпозиции склона - считаем что все поля идеально ровные;

$a_{fi}$ – константа, берется из табл. 1.;

$b_{fi}$ – константа, берется из табл. 1.;

$d_i$ – отношение числа дней i-го месяца, входящих в период вегетации культуры, к общему числу дней в месяце, берется из табл. 1

$K_f$ – коэффициент использования ФАР посевом - 300;

$Q_j$ – калорийность урожая  культуры - 1600 ;

$L_j$ – коэффициент «Сумма частей основной и побочной продукции - 2,2;

$E_j$ – коэффициент «Стандартная влажность культуры» - 25;

$i = \{1; 12\}$ – номер месяца (апрель -№4, май - №5…);

$S_{t>5°C}$ – сумма температур больше 5°C за i-ый месяц - находите самостоятельно по климатическим данным


```{r, echo=F, collapse=TRUE, }
PAR = tibble(m=c(1:12), afi=c(0, 0, 0, 32.11, 26.31, 25.64, 23.20, 18.73, 16.30, 13.83, 0, 0), bfi=c(0, 0, 0, 11.30, 9.26, 9.03, 8.16, 6.59, 5.73, 4.87, 0, 0), di = c(0, 0, 0, 0.33, 1, 1, 1, 0.32, 0, 0,0,0))
kable(PAR, caption="Таблица 1") %>%
  kable_styling(bootstrap_options = c("striped", "hover", "condensed"))
```

#### для группы ДВ120 

1. Алдошкин Данила Андреевич— для региона 8 рассчитайте урожайность пшеницы в 2000 году, взяв для рассчета средние суммы активных температур за предыдущие 7 лет, с 10 ближайших метеостанций но убирая из рассчета активных температур дни с температурой выше 27 градусов 
2. Кулешов Александр Васильеви— для региона 57 рассчитайте урожайность пшеницы в 2005 году, взяв для рассчета средние суммы активных температур за предыдущие 10 лет, с метеостанций в радиусе не более 90 кмч 
3. Майрамбек уулу Суйунбек — для региона 48 рассчитайте урожайность пшеницы в период с 2005 по 2015 год взяв для рассчета средние суммы активных температур за эти годы, с 8 ближайших метеостанций
4. Морозов Иван Сергеевич — для региона 68 рассчитайте урожайность пшеницы в 2006 году, взяв для рассчета средние суммы активных температур за текущий год, с 10 ближайших метеостанций но убирая из рассчета активных температур дни с температурой выше 25 градусов
5. Никитенко Антон Михайлович — для региона 56 рассчитайте урожайность пшеницы в период с 2007 по 2015 год взяв для рассчета средние суммы активных температур за эти годы, с метеостанций на расстоянии от 50 до 250 км
6. Орлов Михаил Сергеевич — для региона 31 рассчитайте урожайность пшеницы в период с 2000 по 2003 год взяв для рассчета средние суммы активных температур за эти годы, с метеостанций на расстоянии от 60 до 150 км
7. Рыхлов Михаил Михайлович — для региона 36 рассчитайте урожайность пшеницы в 2010 году, взяв для рассчета средние суммы активных температур за предыдущие 3 года, с 15 ближайших метеостанций
8. Салик Абдул Садик — для региона 34 рассчитайте урожайность пшеницы в 2009 году, взяв для рассчета средние суммы активных температур за текущий год, с 13 ближайших метеостанций.
9. Смирнов Владимир Викторович — для региона 61 рассчитайте урожайность пшеницы в 1999 году, взяв для рассчета средние суммы активных температур за предыдущие 2 года, с метеостанций в радиусе не более 100 км
10. Юркевич Дэниал Дмитриевич— для региона 32 рассчитайте урожайность пшеницы в 2015 году, взяв для рассчета средние суммы активных температур за предыдущие 5 лет, с 11 ближайших метеостанций. 

#### для группы ДВ121 

1. Данилов Кирилл Дмитриевич — для региона 2 рассчитайте урожайность пшеницы в 2016 году, взяв для рассчета средние суммы активных температур за предыдущие 12 лет, с 16 ближайших метеостанций но убирая из рассчета активных температур дни с температурой выше 30 градусов
2. Евсеенко Анастасия Олеговна — для региона 28 рассчитайте урожайность пшеницы в 2017 году, взяв для рассчета средние суммы активных температур за предыдущие 15 лет, с метеостанций в радиусе не более 120 км
3. Егунова Дарья Викторовна — для региона 45 рассчитайте урожайность пшеницы в 2014 году, взяв для рассчета средние суммы активных температур за предыдущие 25 лет, с 2 ближайших метеостанций но рассчитав колонку di самостоятельно, как долю месяца, когда среднедневные температуры были выше 7 градусов, но учитывая, что посев не может начаться раньше середины апреля, а вегетация составляет 4 месяца
4. Журавлев Дмитрий Иванович — для региона 74 рассчитайте урожайность пшеницы в 2012 году, взяв для рассчета средние суммы активных температур за предыдущие 5 лет, с 30 ближайших метеостанций
5. Назаров Тимур Артемович — для региона 55 рассчитайте урожайность пшеницы в 2013 году, взяв для рассчета средние суммы активных температур за предыдущие 3 года, с метеостанций на расстоянии от 90 до 180 км
6. Никишина Дарья Александровна — для региона 54 рассчитайте урожайность пшеницы в период с 2010 по 2013 год взяв для расчёта средние суммы активных температур за эти годы, с 25 ближайших метеостанций
7. Петров Артем Вячеславич — для региона 64 рассчитайте урожайность пшеницы в период с 2002 по 2012 год взяв для рассчета средние суммы активных температур за эти годы, с 18 ближайших метеостанций
8. Печникова Екатерина Петров— для региона 16 рассчитайте урожайность пшеницы в 2003 году, взяв для рассчета средние суммы активных температур за предыдущие 9 лет, с метеостанций на расстоянии от 70 до 210 кмна 
9. Трифонова Алена Александр— для региона 63 рассчитайте урожайность пшеницы в 2005 году, взяв для рассчета средние суммы активных температур за предыдущие 15 лет, с 19 ближайших метеостанцийовна 
10. Чернобай Артём Георгиевич— для региона 73 рассчитайте урожайность пшеницы в 2011 году, взяв для рассчета средние суммы активных температур за текущий год, с 25 ближайших метеостанций но убирая из рассчета активных температур дни с температурой ниже 10 градусов

<!--#### для группы Д-А129 

1.	Агеев Кирилл Дмитриевич — для региона 8 рассчитайте урожайность пшеницы в 2000 году, взяв для рассчета средние суммы активных температур за предыдущие 7 лет, с 10 ближайших метеостанций но убирая из рассчета активных температур дни с температурой выше 27 градусов
2.	Баталова Есения Андреевна — для региона 57 рассчитайте урожайность пшеницы в 2005 году, взяв для рассчета средние суммы активных температур за предыдущие 10 лет, с метеостанций в радиусе не более 90 км
3.	Бафоев Мухаммадалижон Уткир-Угли — для региона 48 рассчитайте урожайность пшеницы в период с 2005 по 2015 год взяв для рассчета средние суммы активных температур за эти годы, с 8 ближайших метеостанций
4.	Ермакова Александра Сергеевна — для региона 68 рассчитайте урожайность пшеницы в 2006 году, взяв для рассчета средние суммы активных температур за текущий год, с 10 ближайших метеостанций но убирая из рассчета активных температур дни с температурой выше 25 градусов
5.	Кружков Андрей Константинович — для региона 56 рассчитайте урожайность пшеницы в период с 2007 по 2015 год взяв для рассчета средние суммы активных температур за эти годы, с метеостанций на расстоянии от 50 до 250 км
6.	Лукьянова Татьяна Алексеевна — для региона 31 рассчитайте урожайность пшеницы в период с 2000 по 2003 год взяв для рассчета средние суммы активных температур за эти годы, с метеостанций на расстоянии от 60 до 150 км
7.	Наволокина Дарья Ивановна — для региона 36 рассчитайте урожайность пшеницы в 2010 году, взяв для рассчета средние суммы активных температур за предыдущие 3 года, с 15 ближайших метеостанций
8.	Плаксюк Алина Петровна — для региона 34 рассчитайте урожайность пшеницы в 2009 году, взяв для рассчета средние суммы активных температур за текущий год, с 3 ближайших метеостанций но рассчитав колонку di самостоятельно, как долю месяца, когда среднедневные температуры были выше 7 градусов, но учитывая, что посев не может начаться раньше середины апреля, а вегетация составляет 4 месяца
9.	Старикова Мирослава Юрьевна — для региона 61 рассчитайте урожайность пшеницы в 1999 году, взяв для рассчета средние суммы активных температур за предыдущие 2 года, с метеостанций в радиусе не более 100 км
10.	Стрелков Дмитрий Алексеевич — для региона 32 рассчитайте урожайность пшеницы в 2015 году, взяв для рассчета средние суммы активных температур за предыдущие 5 лет, с 11 ближайших метеостанций. 
11.	Янькова Анастасия Алексеевна —  для региона 30 рассчитайте урожайность пшеницы в 2001 году, взяв для рассчета средние суммы активных температур за предыдущие 8 лет, с 12 ближайших метеостанций но рассчитав колонку di самостоятельно, как долю месяца, когда среднедневные температуры были выше 8 градусов, но учитывая, что посев не может начаться раньше середины апреля, а вегетация составляет 3 месяца
12.	Родионов Владимир Евгеньевич — для региона 58 рассчитайте урожайность пшеницы в 2002 году, взяв для рассчета средние суммы активных температур за предыдущие 5 лет, с метеостанций в радиусе не более 140 км
13.	Тихомиров Николай Евгеньевич — для региона 67 рассчитайте урожайность пшеницы в 20012 году, взяв для рассчета средние суммы активных температур за предыдущие 7 лет, с метеостанций в радиусе не более 240 км
14.	Шмакова Кристина Алексеевна — для региона 64 рассчитайте урожайность пшеницы в 2004 году, взяв для рассчета средние суммы активных температур за предыдущие 23 года, с 2 ближайших метеостанций но рассчитав колонку di самостоятельно, как долю месяца, когда среднедневные температуры были выше 8 градусов, но учитывая, что посев не может начаться раньше середины апреля, а вегетация составляет 4 месяца



#### для группы Д-А130

1.	Ашиткова Александра Дмитриевна — для региона 2 рассчитайте урожайность пшеницы в 2016 году, взяв для рассчета средние суммы активных температур за предыдущие 12 лет, с 16 ближайших метеостанций но убирая из рассчета активных температур дни с температурой выше 30 градусов
2.	Головизин Александр Александрович — для региона 28 рассчитайте урожайность пшеницы в 2017 году, взяв для рассчета средние суммы активных температур за предыдущие 15 лет, с метеостанций в радиусе не более 120 км
3.	Гумерова Гузель Рауиловна — для региона 45 рассчитайте урожайность пшеницы в 2014 году, взяв для рассчета средние суммы активных температур за предыдущие 25 лет, с 2 ближайших метеостанций но рассчитав колонку di самостоятельно, как долю месяца, когда среднедневные температуры были выше 7 градусов, но учитывая, что посев не может начаться раньше середины апреля, а вегетация составляет 4 месяца
4.	Дубовицкий Валерий Федорович — для региона 74 рассчитайте урожайность пшеницы в 2012 году, взяв для рассчета средние суммы активных температур за предыдущие 5 лет, с 30 ближайших метеостанций
5.	Закруллаева Мария Сергеевна — для региона 55 рассчитайте урожайность пшеницы в 2013 году, взяв для рассчета средние суммы активных температур за предыдущие 3 года, с метеостанций на расстоянии от 90 до 180 км
6.	Карымова Ангелина Сергеевна — для региона 54 рассчитайте урожайность пшеницы в период с 2010 по 2013 год взяв для расчёта средние суммы активных температур за эти годы, с 25 ближайших метеостанций
7.	Мартинес Лопес Франсиско Хосе — для региона 64 рассчитайте урожайность пшеницы в период с 2002 по 2012 год взяв для рассчета средние суммы активных температур за эти годы, с 18 ближайших метеостанций
8.	Муратов Данил Максимович — для региона 16 рассчитайте урожайность пшеницы в 2003 году, взяв для рассчета средние суммы активных температур за предыдущие 9 лет, с метеостанций на расстоянии от 70 до 210 км
9.	Рогова Дарья Васильевна — для региона 63 рассчитайте урожайность пшеницы в 2005 году, взяв для рассчета средние суммы активных температур за предыдущие 15 лет, с 19 ближайших метеостанций
10.	Сайгафарова Юлия Рамизовна — для региона 73 рассчитайте урожайность пшеницы в 2011 году, взяв для рассчета средние суммы активных температур за текущий год, с 25 ближайших метеостанций но убирая из рассчета активных температур дни с температурой ниже 10 градусов
11.	Фатеева Полина АндреевнаФатеева Полина Андреевна — для региона 22 рассчитайте урожайность пшеницы в 2014 году, взяв для рассчета средние суммы активных температур за текущий год, с 20 ближайших метеостанций но рассчитав колонку di самостоятельно, как долю месяца, когда среднедневные температуры были выше 7 градусов, но учитывая, что посев не может начаться раньше середины апреля, а вегетация составляет 4 месяца
12.	Шиморина Дарья Сергеевна — для региона 72 рассчитайте урожайность пшеницы в 	период с 2004 по 2014 год	взяв для рассчета средние суммы активных температур 	за эти годы, 	с 20 ближайших метеостанций	
13.	Щербаков Иван Николаевич — для региона 67 рассчитайте урожайность пшеницы в 20012 году, взяв для рассчета средние суммы активных температур за предыдущие 7 лет, с метеостанций в радиусе не более 240 км
14.	Юсупова Гульнара Салаватовна — для региона 64 рассчитайте урожайность пшеницы в 2004 году, взяв для рассчета средние суммы активных температур за предыдущие 23 года, с 2 ближайших метеостанций но рассчитав колонку di самостоятельно, как долю месяца, когда среднедневные температуры были выше 8 градусов, но учитывая, что посев не может начаться раньше середины апреля, а вегетация составляет 4 месяца


#### для группы Д-А131

1.	Ахметжанов Даниэль Мухаррямович — для региона 3 рассчитайте урожайность пшеницы в период с 1999 по 2003 год взяв для рассчета средние суммы активных температур за эти годы, с 12 ближайших метеостанций но рассчитав колонку di самостоятельно, как долю месяца, когда среднедневные температуры были выше 8 градусов, но учитывая, что посев не может начаться раньше середины апреля, а вегетация составляет 3 месяца
2.	Булдыгин Алексей Игоревич — для региона 75 рассчитайте урожайность пшеницы в 2010 году, взяв для рассчета средние суммы активных температур за предыдущие 15 лет, с 23 ближайших метеостанций
3.	Гальченко Екатерина Игоревна — для региона 28 рассчитайте урожайность пшеницы в 2011 году, взяв для рассчета средние суммы активных температур за предыдущие 5 лет, с метеостанций в радиусе не более 300 км
4.	Ерохов Юрий Михайлович — для региона 79 рассчитайте урожайность пшеницы в 2013 году, взяв для рассчета средние суммы активных температур за текущий год, с 14 ближайших метеостанций но убирая из рассчета активных температур дни с температурой выше 30 градусов
5.	Зайцев Фёдор Игоревич — для региона 27 рассчитайте урожайность пшеницы в 2012 году, взяв для рассчета средние суммы активных температур за предыдущие 9 лет, с 24 ближайших метеостанций
6.	Ивановская Елена Сергеевна — для региона 25* рассчитайте урожайность пшеницы в 2003 году, взяв для рассчета средние суммы активных температур за предыдущие 12 лет, с метеостанций на расстоянии от 90 до 180 км
7.	Курасова Анна Николаевна — для региона 23 рассчитайте урожайность пшеницы в 2004 году, взяв для рассчета средние суммы активных температур за текущий год, с 19 ближайших метеостанций
8.	Меренков Константин Эдуардович — для региона 26 рассчитайте урожайность пшеницы в 2015 году, взяв для рассчета средние суммы активных температур за предыдущие 11 лет, с 30 ближайших метеостанций но убирая из рассчета активных температур дни с температурой выше 25 градусов
9.	Павлова Софья Евгеньевна — для региона 5 рассчитайте урожайность пшеницы в 2016 году, взяв для рассчета средние суммы активных температур за предыдущие 3 года, с метеостанций в радиусе не более 250 км
10.	Смирнова Полина Алексеевна — для региона 82 рассчитайте урожайность пшеницы в период с 2009 по 2016 год взяв для рассчета средние суммы активных температур за эти годы, с 18 ближайших метеостанций
11.	Стремоусова Екатерина Ивановна — для региона 39 рассчитайте урожайность пшеницы в 2016 году, взяв для рассчета средние суммы активных температур за предыдущие 13 лет, с 11 ближайших метеостанций но убирая из рассчета активных температур дни с температурой выше 27 градусов

#### для группы Д-А132

1.	Белодедова Мария Евгеньевна – для региона 32 рассчитайте урожайность пшеницы в	1999 году, взяв для рассчета средние суммы активных температур за указанный год, с 13 ближайших метеостанций	но рассчитав колонку di самостоятельно, как долю месяца, когда среднедневные температуры были выше 7 градусов, но учитывая, что посев не может начаться раньше середины апреля, а вегетация составляет 4 месяца
2.	Дятлов Илья Сергеевич	– для региона 27 рассчитайте урожайность пшеницы в 2011 году, взяв для рассчета средние суммы активных температур за предыдущие 9 лет, с 10 ближайших метеостанций на расстоянии  до 150 км
3.	Загребельный Максим Вячеславович	– для региона 13 рассчитайте урожайность пшеницы в 2003 году,	взяв для рассчета средние суммы активных температур	за текущий год, с 14 ближайших метеостанций
4.  Илюшкова Елена Михайловна – для региона 16 рассчитайте урожайность пшеницы в 2011 году, взяв для рассчета средние суммы активных температур за текущий год, с 25 ближайших метеостанций	но убирая из рассчета активных температур дни с температурой ниже 10 градусов
5.	Кондрашова Мария Михайловна – для региона 55 рассчитайте урожайность пшеницы в	2002 году, взяв для рассчета средние суммы активных температур за предыдущие 9 лет, с 24 ближайших метеостанций	
6.	Кривопуск Екатерина Юрьевна	– для региона 4 рассчитайте урожайность пшеницы в 2017 году, взяв для рассчета средние суммы активных температур за предыдущие 7 лет, с 21 ближайших метеостанций
7.	Крутина Екатерина Михайловна	– для региона 5 рассчитайте урожайность пшеницы в 2007 году, взяв для рассчета средние суммы активных температур за текущий год, с 20 ближайших метеостанций на расстоянии  до 250 км	
8.	Меньшова Серафима Сергеевна – для региона 12 рассчитайте урожайность пшеницы в	1999 году, взяв для рассчета средние суммы активных температур за указанный год, с 13 ближайших метеостанций	но рассчитав колонку di самостоятельно, как долю месяца, когда среднедневные температуры были выше 7 градусов, но учитывая, что посев не может начаться раньше середины апреля, а вегетация составляет 4 месяца
9.	Москалик Ирина Павловна	– для региона 17 рассчитайте урожайность пшеницы в 2011 году, взяв для рассчета средние суммы активных температур за предыдущие 9 лет, с 10 ближайших метеостанций на расстоянии  до 150 км
10.	Семенова Мария Григорьевна	– для региона 23 рассчитайте урожайность пшеницы в 2003 году,	взяв для рассчета средние суммы активных температур	за текущий год, с 14 ближайших метеостанций
11. Устинова Марина Андреевна – для региона 26	рассчитайте урожайность пшеницы в 2011 году, взяв для рассчета средние суммы активных температур за текущий год, 	с 25 ближайших метеостанций	но убирая из рассчета активных температур дни с температурой ниже 10 градусов
12.	Чайковский Юрий Михайлович – для региона 35 рассчитайте урожайность пшеницы в	2002 году, взяв для рассчета средние суммы активных температур за предыдущие 9 лет, с 24 ближайших метеостанций	
13.	Шабля Анна Сергеевна	– для региона 40 рассчитайте урожайность пшеницы в 2017 году, взяв для рассчета средние суммы активных температур за предыдущие 7 лет, с 21 ближайших метеостанций
14.	Щелушкина Анна Андреевна	– для региона 51 рассчитайте урожайность пшеницы в 2007 году, взяв для рассчета средние суммы активных температур	за текущий год, с 20 ближайших метеостанций на расстоянии  до 250 км	
-->


</div></div></div><div class="panel panel-default"><div class="panel-heading" role="tab" id="headingThree"><h4 class="panel-title"><a class="collapsed" role="button" data-toggle="collapse" data-parent="#accordion" href="#collapseThree" aria-expanded="false" aria-controls="collapseThree"><h2>Задание 2 - Множественная регрессия</h2></a></h4></div><div id="collapseThree" class="panel-collapse collapse" role="tabpanel" aria-labelledby="headingThree"><div class="panel-body">


Данные для выполнения второго задания находятся по [ссылке][l1]

#### для группы ДВ120 

1. Алдошкин Данила Андреевич — создайте модель множественной линейной регрессии  дневных	потоков	углекислого газа	за	весенний	период 2013 года по данным измерений методом турбулентной пульсации
2. Кулешов Александр Васильевич — создайте модель множественной линейной регрессии 	 дневных	потоков	углекислого газа	за	летний	период 2013 года по данным измерений методом турбулентной пульсации
3. Майрамбек уулу Суйунбек — создайте модель множественной линейной регрессии  дневных потоков	углексилого газа	за	летний	период 2013 года по данным измерений методом турбулентной пульсации
4. Морозов Иван Сергеевич — создайте модель множественной линейной регрессии  потоков	паров воды	за	осенний	период 2013 года по данным измерений методом турбулентной пульсации
5. Никитенко Антон Михайлович — создайте модель множественной линейной регрессии  дневных	потоков	паров воды	за	весенний	период 2013 года по данным измерений методом турбулентной пульсации
6. Орлов Михаил Сергеевич — создайте модель множественной линейной регрессии  дневных	потоков	паров воды	за	летний	период 2013 года по данным измерений методом турбулентной пульсации
7. Рыхлов Михаил Михайлович — создайте модель множественной линейной регрессии ночных потоков	углекислого газа	за	период 2013 года по данным измерений методом турбулентной пульсации 
8. Салик Абдул Садик — создайте модель множественной линейной регрессии ночных	потоков	паров воды	за	период 2013 года по данным измерений методом турбулентной пульсации
9. Смирнов Владимир Викторович — создайте модель множественной линейной регрессии  дневных	потоков	углекислого газа	за	осенний	период 2013 года по данным измерений методом турбулентной пульсации
10. Юркевич Дэниал Дмитриевич — создайте модель множественной линейной регрессии  дневных	потоков	углекислого газа	за	весенний	период 2013 года по данным измерений методом турбулентной пульсации

#### для группы ДВ121 

1. Данилов Кирилл Дмитриевич — создайте модель множественной линейной регрессии ночных	потоков	углекислого газа	за	осенний	период 2013 года по данным измерений методом турбулентной пульсации
2. Евсеенко Анастасия Олеговна —  создайте модель множественной линейной регрессии дневных	потоков	паров воды	за	весенний	период 2013 года по данным измерений методом турбулентной пульсации
3. Егунова Дарья Викторовна — создайте модель множественной линейной регрессии ночных	потоков	углекислого газа	за	летний	период 2013 года по данным измерений методом турбулентной пульсации
4. Журавлев Дмитрий Иванович — создайте модель множественной линейной регрессии ночных	потоков	углекислого газа	за	осенний	период 2013 года по данным измерений методом турбулентной пульсации
5. Назаров Тимур Артемович — создайте модель множественной линейной регрессии дневных	потоков	углекислого газа	за	весенний	период 2013 года по данным измерений методом турбулентной пульсации
6. Никишина Дарья Александровна — создайте модель множественной линейной регрессии дневных	потоков	углекислого газа	за	летний	период 2013 года по данным измерений методом турбулентной пульсации
7. Петров Артем Вячеславич — создайте модель множественной линейной регрессии дневных	потоков	углекислого газа	за	осенний	период 2013 года по данным измерений методом турбулентной пульсации
8. Печникова Екатерина Петровна — создайте модель множественной линейной регрессии ночных	потоков	паров воды	за	период 2013 года по данным измерений методом турбулентной пульсации
9. Трифонова Алена Александровна — создайте модель множественной линейной регрессии дневных	потоков	паров воды	за	период 2013 года по данным измерений методом турбулентной пульсации
10. Чернобай Артём Георгиевич — создайте модель множественной линейной регрессии ночных	потоков	углекислого газа	за	период 2013 года по данным измерений методом турбулентной пульсации
<!--
#### для группы Д-А129 


1.	Агеев Кирилл Дмитриевич  — создайте модель множественной линейной регрессии  дневных	потоков	углекислого газа		за	осенний	период 2013 года по данным измерений методом турбулентной пульсации
2.	Баталова Есения Андреевна — создайте модель множественной линейной регрессии  дневных	потоков	углекислого газа		за	весенний	период 2013 года по данным измерений методом турбулентной пульсации
3.	Бафоев Мухаммадалижон Уткир-Угли — создайте модель множественной линейной регрессии 	 дневных	потоков	углекислого газа		за	летний	период 2013 года по данным измерений методом турбулентной пульсации
4.	Ермакова Александра Сергеевна — создайте модель множественной линейной регрессии  дневных потоков	углексилого газа	за	летний	период 2013 года по данным измерений методом турбулентной пульсации
5.	Кружков Андрей Константинович — создайте модель множественной линейной регрессии  потоков	паров воды		за	осенний	период 2013 года по данным измерений методом турбулентной пульсации
6.	Лукьянова Татьяна Алексеевна — создайте модель множественной линейной регрессии  дневных	потоков	паров воды		за	весенний	период 2013 года по данным измерений методом турбулентной пульсации
7.	Наволокина Дарья Ивановна — создайте модель множественной линейной регрессии  дневных	потоков	паров воды		за	летний	период 2013 года по данным измерений методом турбулентной пульсации
8.	Плаксюк Алина Петровна — создайте модель множественной линейной регрессии ночных потоков	углекислого газа	за	период 2013 года по данным измерений методом турбулентной пульсации
9.	Старикова Мирослава Юрьевна — создайте модель множественной линейной регрессии ночных	потоков	паров воды		за		период 2013 года по данным измерений методом турбулентной пульсации
10. Стрелков Дмитрий Алексеевич — создайте модель множественной линейной регрессии  дневных	потоков	углекислого газа		за	осенний	период 2013 года по данным измерений методом турбулентной пульсации
11. Янькова Анастасия Алексеевна — создайте модель множественной линейной регрессии  дневных	потоков	углекислого газа		за	весенний	период 2013 года по данным измерений методом турбулентной пульсации


### для 121 группы
3. Веникова Ульяна Сергеевна - создайте модель множественной линейной регрессии 	 дневных	потоков	углекислого газа		за	летний	период 2013 года по данным измерений методом турбулентной пульсации
4. Горячев Кирилл Сергеевич - создайте модель множественной линейной регрессии  дневных потоков	углексилого газа	за	летний	период 2013 года по данным измерений методом турбулентной пульсации
5. Гринцевич Антон Юрьевич - создайте модель множественной линейной регрессии  потоков	паров воды		за	осенний	период 2013 года по данным измерений методом турбулентной пульсации
6. Кочанов Максим Алексеевич - создайте модель множественной линейной регрессии  дневных	потоков	паров воды		за	весенний	период 2013 года по данным измерений методом турбулентной пульсации
7. Михайленко Ангелина Викторовна - создайте модель множественной линейной регрессии  дневных	потоков	паров воды		за	летний	период 2013 года по данным измерений методом турбулентной пульсации
8. Ору Никки Абу-Бакр - создайте модель множественной линейной регрессии ночных потоков	углекислого газа		за		период 2013 года по данным измерений методом турбулентной пульсации
9. Панасюк Алексей Борисович - создайте модель множественной линейной регрессии ночных потоков	углекислого газа		за	весенний	период 2013 года по данным измерений методом турбулентной пульсации
10. Прохоров Артем Анатольевич  - создайте модель множественной линейной регрессии ночных потоков	углекислого газа		за	летний	период 2013 года по данным измерений методом турбулентной пульсации
11. Родионов Василий Евгеньевич - создайте модель множественной линейной регрессии ночных	потоков	паров воды		за		период 2013 года по данным измерений методом турбулентной пульсации
12. Родионов Владимир Евгеньевич – создайте модель множественной линейной регрессии ночных	потоков	паров воды		за		период 2013 года по данным измерений методом турбулентной пульсации
13. Тихомиров Николай Евгеньевич – создайте модель множественной линейной регрессии дневных	потоков	паров воды за период 2013 года по данным измерений методом турбулентной пульсации
14.	Шмакова Кристина Алексеевна - создайте модель множественной линейной регрессии потоков	углекислого газа за весенний период 2013 года по данным измерений методом турбулентной пульсации.
-->							
<!--
#### для группы Д-А130

1.	Ашиткова Александра Дмитриевна — создайте модель множественной линейной регрессии ночных	потоков	углекислого газа	за	осенний	период 2013 года по данным измерений методом турбулентной пульсации
2.	Головизин Александр Александрович —  создайте модель множественной линейной регрессии дневных	потоков	паров воды	за	весенний	период 2013 года по данным измерений методом турбулентной пульсации
3.	Гумерова Гузель Рауиловна — создайте модель множественной линейной регрессии ночных	потоков	углекислого газа	за	летний	период 2013 года по данным измерений методом турбулентной пульсации
4.	Дубовицкий Валерий Федорович — создайте модель множественной линейной регрессии ночных	потоков	углекислого газа	за	осенний	период 2013 года по данным измерений методом турбулентной пульсации
5.	Закруллаева Мария Сергеевна — создайте модель множественной линейной регрессии дневных	потоков	углекислого газа	за	весенний	период 2013 года по данным измерений методом турбулентной пульсации
6.	Карымова Ангелина Сергеевна — создайте модель множественной линейной регрессии дневных	потоков	углекислого газа	за	летний	период 2013 года по данным измерений методом турбулентной пульсации
7.	Мартинес Лопес Франсиско Хосе — создайте модель множественной линейной регрессии дневных	потоков	углекислого газа	за	осенний	период 2013 года по данным измерений методом турбулентной пульсации
8.	Муратов Данил Максимович — создайте модель множественной линейной регрессии ночных	потоков	паров воды	за	период 2013 года по данным измерений методом турбулентной пульсации
9.	Рогова Дарья Васильевна — создайте модель множественной линейной регрессии дневных	потоков	паров воды	за	период 2013 года по данным измерений методом турбулентной пульсации
10.	Сайгафарова Юлия Рамизовна — создайте модель множественной линейной регрессии ночных	потоков	углекислого газа		за		период 2013 года по данным измерений методом турбулентной пульсации
11.	Фатеева Полина Андреевна — создайте модель множественной линейной регрессии ночных	потоков	паров воды	за	период 2013 года по данным измерений методом турбулентной пульсации
12.	Шиморина Дарья Сергеевна — создайте модель множественной линейной регрессии дневных	потоков	паров воды	за	период 2013 года по данным измерений методом турбулентной пульсации
13. Щербаков Иван Николаевич – создайте модель множественной линейной регрессии дневных	потоков	паров воды за период 2013 года по данным измерений методом турбулентной пульсации
14.	Юсупова Гульнара Салаватовна – создайте модель множественной линейной регрессии потоков	углекислого газа за весенний период 2013 года по данным измерений методом турбулентной пульсации.

### для группы Д-А131 																
																
1. Ахметжанов Даниэль Мухаррямович — создайте модель множественной линейной регрессии ночных	потоков	углекислого газа	за	осенний	период 2013 года по данным измерений методом турбулентной пульсации
2. Булдыгин Алексей Игоревич — создайте модель множественной линейной регрессии дневных	потоков	паров воды	за	весенний	период 2013 года по данным измерений методом турбулентной пульсации
3. Гальченко Екатерина Игоревна — создайте модель множественной линейной регрессии ночных	потоков	углекислого газа	за	летний	период 2013 года по данным измерений методом турбулентной пульсации
4. Ерохов Юрий Михайлович — создайте модель множественной линейной регрессии ночных	потоков	углекислого газа	за	осенний	период 2013 года по данным измерений методом турбулентной пульсации
5. Зайцев Фёдор Игоревич — создайте модель множественной линейной регрессии дневных	потоков	углекислого газа	за	весенний	период 2013 года по данным измерений методом турбулентной пульсации
6. Ивановская Елена Сергеевна — создайте модель множественной линейной регрессии дневных	потоков	углекислого газа	за	летний	период 2013 года по данным измерений методом турбулентной пульсации
7. Курасова Анна Николаевна — создайте модель множественной линейной регрессии дневных	потоков	углекислого газа	за	осенний	период 2013 года по данным измерений методом турбулентной пульсации
8. Меренков Константин Эдуардович — создайте модель множественной линейной регрессии ночных	потоков	паров воды	за	период 2013 года по данным измерений методом турбулентной пульсации
9. Павлова Софья Евгеньевна — создайте модель множественной линейной регрессии дневных	потоков	паров воды	за	период 2013 года по данным измерений методом турбулентной пульсации
10. Смирнова Полина Алексеевна — создайте модель множественной линейной регрессии ночных	потоков	углекислого газа		за		период 2013 года по данным измерений методом турбулентной пульсации
11. Стремоусова Екатерина Ивановна — создайте модель множественной линейной регрессии ночных	потоков	паров воды	за	период 2013 года по данным измерений методом турбулентной пульсации

### для группы Д-А132								

1. Белодедова Мария Евгеньевна - создайте модель множественной линейной регрессии дневных	потоков	углекислого газа	за	осенний	период 2013 года по данным измерений методом турбулентной пульсации
2. Дятлов Илья Сергеевич - создайте модель множественной линейной регрессии дневных	потоков	углекислого газа	за	весенний	период 2013 года по данным измерений методом турбулентной пульсации
3. Загребельный Максим Вячеславович -	создайте модель множественной линейной регрессии дневных	потоков	углекислого газа	за	летний	период 2013 года по данным измерений методом турбулентной пульсации
4. Илюшкова Елена Михайловна - создайте модель множественной линейной регрессии дневных	потоков	паров воды	за	осенний	период 2013 года по данным измерений методом турбулентной пульсации
5. Кондрашова Мария Михайловна - создайте модель множественной линейной регрессии дневных	потоков	паров воды	за	весенний	период 2013 года по данным измерений методом турбулентной пульсации
6. Кривопуск Екатерина Юрьевна - создайте модель множественной линейной регрессии дневных	потоков	паров воды	за	летний	период 2013 года по данным измерений методом турбулентной пульсации
7. Крутина Екатерина Михайловна - создайте модель множественной линейной регрессии ночных	потоков	углекислого газа		за	осенний	период 2013 года по данным измерений методом турбулентной пульсации
8. Меньшова Серафима Сергеевна - создайте модель множественной линейной регрессии ночных	потоков	углекислого газа	за	весенний	период 2013 года по данным измерений методом турбулентной пульсации
9. Москалик Ирина Павловна - создайте модель множественной линейной регрессии ночных	потоков	углекислого газа	за	летний	период 2013 года по данным измерений методом турбулентной пульсации
10. Семенова Мария Григорьевна - создайте модель множественной линейной регрессии  ночных	потоков	паров воды	за	осенний	период 2013 года по данным измерений методом турбулентной пульсации
11. Устинова Марина Андреевна - создайте модель множественной линейной регрессии ночных	потоков	паров воды	за	весенний	период 2013 года по данным измерений методом турбулентной пульсации
12. Чайковский Юрий Михайлович - создайте модель множественной линейной регрессии ночных	потоков	паров воды	за	летний	период 2013 года по данным измерений методом турбулентной пульсации
13. Шабля Анна Сергеевна - создайте модель множественной линейной регрессии потоков	углекислого газа	за	осенний	период 2013 года по данным измерений методом турбулентной пульсации
14. Щелушкина Анна Андреевна - создайте модель множественной линейной регрессии потоков	углекислого газа	за	весенний	период 2013 года по данным измерений методом турбулентной пульсации


																
### для 125 группы																
																
1.	Абдуллаев Заур Этибар оглы - 	создайте модель множественной линейной регрессии дневных	потоков	паров воды		за	весенний	период 2013 года по данным измерений методом турбулентной пульсации
2.	Гоголева Мария Алексеевна - создайте модель множественной линейной регрессии  дневных	потоков	паров воды		за	летний	период 2013 года по данным измерений методом турбулентной пульсации
3.	Долгополов Дмитрий Леонидович	-	создайте модель множественной линейной регрессии ночных	потоков	углекислого газа		за	осенний	период 2013 года по данным измерений методом турбулентной пульсации
4.	Илюшкова Елена Михайловна	-	создайте модель множественной линейной регрессии ночных	потоков	углекислого газа		за	весенний	период 2013 года по данным измерений методом турбулентной пульсации
5.	Мбунгу Мутсиати Рюдел Крисно	-	создайте модель множественной линейной регрессии 		ночных	потоков	углекислого газа		за	весенний	период 2013 года по данным измерений методом турбулентной пульсации
6.	Морта Байлак Эресовна  -	создайте модель множественной линейной регрессии 			потоков	паров воды		за	весенний	период 2013 года по данным измерений методом турбулентной пульсации
7.	Черноброва Анна Валерьевна  	-	создайте модель множественной линейной регрессии 				потоков	паров воды		за	летний	период 2013 года по данным измерений методом турбулентной пульсации
 8.	Жигалева Ярослава	-	создайте модель множественной линейной регрессии 			потоков	углекислого газа		за	осенний	период 2013 года по данным измерений методом турбулентной пульсации
9.	Ильичева Полина	-	создайте модель множественной линейной регрессии 			потоков	углекислого газа		за	весенний	период 2013 года по данным измерений методом турбулентной пульсации
10.	Ларкина Людмила	- создайте модель множественной линейной регрессии 				дневных	потоков	паров воды		за		период 2013 года по данным измерений методом турбулентной пульсации
11.	Латышева Ольга	-	создайте модель множественной линейной регрессии 		ночных	потоков	углекислого газа		за		период 2013 года по данным измерений методом турбулентной пульсации
12.	Марголина Анна	-	создайте модель множественной линейной регрессии 		ночных	потоков	углекислого газа		за	летний	период 2013 года по данным измерений методом турбулентной пульсации
15. Эскаев Андрей - создайте модель множественной линейной регрессии потоков	углекислого газа		за	летний	период 2013 года по данным измерений методом турбулентной пульсации -->


</div></div></div><div class="panel panel-default"><div class="panel-heading" role="tab" id="headingTwo"><h4 class="panel-title"><a role="button" data-toggle="collapse" data-parent="#accordion" href="#collapseTwo" aria-expanded="true" aria-controls="collapseTwo" class="collapsed"><h2>Задание 3 - Геостатистика</h2></a></h4></div><div id="collapseTwo" class="panel-collapse collapse in" role="tabpanel" aria-labelledby="headingTwo"><div class="panel-body">



**ВНИМАНИЕ! Для успешного решения задачи внимательно прочитайте раздел "Рандомизация и бутстреп", подтему "Методы геостатистики" !**

В качестве третьего задания вам предлагается расширить свое задания №1 и посчитать не среднюю урожайность региона, а суммарный потенциальный урожай региона, рассчитанный из пространственных климатических данных методом ординарного кригинга, с разрешением в 0.1 градуса.  


</div></div></div></div>










[l1]:https://www.dropbox.com/s/erhs9hoj4vhrz0b/eddypro.csv?dl=1 
