---
title: "Введение в R"
author: "А. М. Ярославцев"
output:
  rmdshower::shower_presentation:
    self_contained: false
    katex: true
    ratio: 16x10
    css: styles.css
---

# Введение в R


---

## Области приложения R

* Анализ больших объемов данных  * Моделирование и иммитация
* Статистический анализ              * Различные вычислительные задачи 
* Геномика, транскриптомика         * Вычислительная биология
* Структурная биология              * Анализ изображений
* Экологометрия   

----

## 3 уровня организации языков и где на них находится R

* __Высокоуровневые__ vs Низкоуровневые
* __Общие__ vs Специализированные
* __Интерпретируемые__ vs Компилируемые

----

## Структура языка R

* Основой был язык S
* Основные функции написаны на самом R

----

## Особые задачи

* Проверка статистических гипотез
* Метод Монте-Карло и Марковские цепи
* Оценка смещений 
* Численные методы
* Построение графиков
* Упорядочивание вычислительного процесса

----

## Проверка графической подсистемы 
(перед началом работы, чтобы убедиться, что графическая система работает корректно) 

----

```{r}
plot(density(rnorm(100)), col = "red")

```

----

## Способы задания значения для переменной
 (переменной x присваивается значений 5. Команды разделяются ";")

```{r}
x = 5;x
x <- 5;x
assign("x", 5);x

```

----

## Базовая функция c()

функция c() - соединяет элементы в вектор


```{r}
x <- c(1, 3, 6, 7)
x
```

----

## Типы векторов


* numerical  - количественный
* character  - текстовый (факторы см. далее)
* logical    - логический



```{r}
char <- c("8", "edge", "turn8k")
logic <- c(TRUE, FALSE, TRUE, FALSE)
```

----

## Динамическая типизация
Вектор преобразуется к данным одного типа

```{r}
dynam <- c(8, "dds", TRUE); dynam
dynam <- c(1, 0, 1, 1.1, TRUE); dynam
```

Приоритет: Char(Текстовый)-> Numerical(Колич.)-> Logic(Логический)

----

## Функции

x=function(arg1,arg2,...)

function - это собственное имя функции, оно приводит к вызову функции

arg1, arg2... - аргументы функции:

* именные 
* позиционные

----

## Пример позиционных функций:

log(x,base)

log - имя функции; 

x, base - аргументы узнаются по порядку перечисления


```{r}
log(x, 10)
```
----

## Пример именных функций:

log(base=base,x)

аргумент base задан по имени

```{r}
log(base = 10, x)
```

----

## Логические операторы

<, >, <=, >=, ==(тождество)

```{r}
x = 10
x < 5
```

----


```{r}
x > 5
```

```{r}
x == 10
```

----

## Математические операции

+, -, *, /, ^, sin(), cos(), sqrt()-корень, log()

```{r}
x^10
```
----

## Контрольное задание

x = 10/(5 - 5)

----

## Ответ задание

```{r}
x = 10/(5 - 5)
x
```

Inf - знак бесконечности

----

## Правила  операций с векторами 

```{r}
x <- c(2, 4, 5, 3, -4, 0)
x * 5
```

```{r}
y <- c(5, 3)
x * y
```

----


```{r}
x
z <- c(1, 2, 3, 4)
x * z
```
Длины векторов должны быть кратны

---

## length(x) - функция измерения длины вектора

```{r}
x <- c(2, 4, 5, 3, -4, 0)
length(x)
```

---

## Другие базовые функции

* log()-логарифм, 
* mean()-среднее, 
* min(), max(), 
* sum()-сумма, 
* prod()-произведение, 
* abs()- модуль

---

```{r}
x <- c(3, 4, 6, -7, 8)
mean(x)
m = sum(x)/length(x)
m

```

----

## Задание последовательности с помощью от:до

```{r}
x = 2:10
x
```

```{r}
y = 5.1:1
y
```

----

```{r}
z = -5:10
z
```

```{r}
w = -5:-10
w
```

----

## Задание последовательности с помощью seq

seq(from= ,to= ,by=)

* from=  от
* to= до
* by= через

```{r}
z = seq(2, 5, 0.5); z
```

----


```{r}
y = seq(9, 2.5, -0.5);y
length(y); length(z)
z * y
```

----

## Задание последовательности с помощью rep

rep(x, times=)

* x - что
* times =  сколько раз

```{r}
x = c("A", "B", "C")
rep(x, 4)
```

----

##  Определение типа вектора

mode(x)

```{r}
x <- 1:10
mode(x)
```

----


```{r}
y <- x <= -5
y
mode(y)

```

```{r}
mode(mode(y))
```

---

## Индексация векторов

* В R нумерация элементов начинается с 1.
* Обратиться к элементу вектора можно, указав номер(-а) элемента(-ов) в [ ] 

```{r}
x = 1:20;x
x[2]
```

---

```{r}
x[0]
```


## Задание диапазона индексов

```{r}
x[5:9]
```

```{r}
x[c(3, 7, 8, 9, 20)]
```

---

## Исключение из списка индексов

```{r}
x[-19]
```

```{r}
x[-(1:6)]
```

---

## Задание условий для индексов

```{r}
x[x > 10]
```

```{r}
x[TRUE]
```

```{r}
y = c(TRUE, FALSE)
x[y]
```

----


## Добавление элементов к вектору
создание пустого ветора
```{r}
vector <- c() ;vector

v2 <- c(TRUE, FALSE, T, T, F, TRUE)
vector = c(v2, vector); vector

```

----

```{r}
vector = c(F, vector); vector
```


```{r}
x = 1:3
x = c(5, x)
x
```

----

## Имена элементов вектора

```{r}
x = 1:5
names(x)
```
задание имен для элементов вектора

```{r}
names(x) <- c("Первый", "Второй", "Третий", "Четвертый", "Пятый")
names(x)
```


----

## Обращение к элементу вектора по имени
```{r}
x["Первый"]
```

----

## Функции для визуализации свойств векторов

* length() - длина
* names()  - имена элементов
* mode()   - тип элементов

---

## Некоторые приемы

подтверждение, что логарифм натуральный
```{r}
log(3) == log(3, base = exp(1))
```
обращение к последнему элементу вектора
```{r}
x = seq(5, 100, 0.1)
x[length(x)]
```

----

## Функции sort и order

order(x) показывает номера элементов в порядке возрастания значений
```{r}
x <- c(-10, 2, 78, 34, -98, 23, 0, -8)
order(x)
```
sort(x) проводит упорядочивание элементов вектора
```{r}
sort(x)
```

----

## Связь между функциями sort и  order
```{r}
sort(x) == x[order(x)]
```

---

## Контрольное задание

#### Получите из данного вектора a вектор, в котором будет обратный порядок элементов
```{r}
a <- seq(-8,4,.5)
a

```


---

## Ответ - получение вектора с обратным порядком элементов

```{r}
a

x = a[length(a):1]
x
```

---

## Контрольное задание
Вставьте число 99 в середину  вектора a
для округление используйте функцию round

----

## Ответ - вставить число 99 в середину вектора a

```{r}
a
length(a/2)

```

---
```{r}
round(length(a)/2)
y = c(a[1:round(length(a)/2)], 99,
      a[(round(length(a)/2) + 1):length(a)])
y
```

---


## Контрольное задание 

#### Докажите, что arcos(cos(x)) = x

---

## Ответ - доказательство arcos(cos(x)) = x

```{r}
x = c(0, 1.5, 2);x
y = acos(cos(x)); y

x == y 
```
---

## Пример на повторение 

Вспомним, что можно задать имена элементам вектора 

```{r}
x = c(sin(10), log(5,8), log(3,exp(1)), log(38.6,10), cos(pi + 1), exp(1)^(cos(0)), atan(+Inf))

names(x) = c("sin(10)", "log8(5)", "ln3", "lg(38.6)", "cos(pi+1)", "e^cos(0)", "arctn(+Inf)");

sort(x)
```

---

## Логические операции

* ___! = not  не___ 
* ___| = or   или___
* ___& = and  и___

A U B - объединение

---

## Контрольное задание - Логические операции

```{r}
x = seq(-10,10,1)
```

#### Выбрать все элементы  x от -10 до -3 и от 0 до 6, за исключением 3


---

## Ответ - Логические операции

```{r}
x = seq(-10,10,1)
y = x[(x >= -10 & x <= -3) | (x >= 0 & x <= 6 & x != 3)]
y
```

---

## Тип данных: фактор и функция summary()
Cпециальный класс векторов - факторы (factors) предназначен для хранения кодов соответствующих уровней номинальных признаков (классификаторов). 

Для преобразования числового (или текстового) вектора в фактор 
в R существует одноименная функция factor(), например:
x = factor("Mouse")

---

```{r}
f = c(rep("mouse", 3), rep("rat", 2), rep("fly", 11))
f = rep(c("mouse", "rat", "fly"), c(3, 2, 11))
summary(f)

x = factor(f)
summary(x)

```

---

## Функция summary для количественных векторов

```{r}
summary(1:10)
summary(1:10)[4]
```

---

## Контрольное задание - Тип данных фактор

#### Создайте последовательность ДНК и посчитайте долю каждого нуклеотида

```{r}
dna=factor(rep(c("T","G","C","A"),c(26,48,16,10)))
summary(dna)
```
---

## Ответ - Тип данных фактор

```{r}

dna=factor(rep(c("T","G","C","A"),c(26,48,16,10)))
sum(summary(dna))
ratio=summary(dna)/sum(summary(dna))
ratio
```

---

## Функция sample()

* sample(x, size, replace = FALSE, prob = NULL)
* Создает случайную подвыборку объема size из выборки x с замещением или без (replace = TRUE/FALSE), можно задать вектор весов prob для элементов выборки
* Подвыборка, получаемая без замещения не может быть больше исходной выборки 

---

```{r}
sample(dna)

#sample(dna,size = 104, replace = FALSE) выдаст сообщение об ошибке
sample(dna, size = 30, replace = F)

```
---

```{r}
ratio = summary(factor(dna)) / length(dna); ratio

sampledna = sample(dna, size = 100000, replace = TRUE)
ratio1 = summary(factor(sampledna)) / length(sampledna); ratio1

sampleATGC = sample(c("A","T","G","C"), size = 100000, replace = TRUE)
ratio2 = summary(factor(sampleATGC)) / length(sampleATGC); ratio2


```


---

## Функции union(x,y),intersect(x,y),setdiff(x,y)

* union(x,y)  - объединяет
* intersect(x,y) - выводит пересечение
```{r}
x=1:10
y=6:14
union(x,y)
intersect(x,y)
```

---

* setdiff(x,y) - выводит отличия x от y

```{r}
setdiff(x,y)
setdiff(y,x)
```

---

## Удаление всех переменных из памяти

```{r}
rm(list=ls())
```

---

## Функция cumsum()

расчет кумулятивного значения

```{r}
cumsum(1:10)
```

---

## Контрольное задание 
#### Создайте длинные последовательности ДНК с заданными пропорциями элементов, например,  доля G=0.5, а остальных - одинаковая

---

## Ответ - создание последовательности с заданными пропорциями
 
```{r}
dna2=sample(c("A","T","G","G","G","C"), size=3826513,replace=TRUE)
ratio=summary(factor(dna2))/length(dna2); ratio

dna2=sample(c("A","T","G","C"), size=3826513,prob=c(.5/3,.5/3,.5,.5/3),replace=TRUE)
ratio=summary(factor(dna2))/length(dna2); ratio

```

---

## Data frames -Таблицы данных
см. далее

