---
title: "Введение в R. Часть 3"
author: "А. М. Ярославцев"
output:
  rmdshower::shower_presentation:
    self_contained: false
    katex: true
    ratio: 16x10
    css: styles.css
---

# Введение в R. Ч3.


---

## Циклы с подсчетом повторов - for

for (i in от:до) { действия}

```{r}
y=c()
for (i in 1:10)
{
  x=i+2
  y=c(y,x)
}
y
```

---
 
```{r}
l = list(1:10,-2:10,-9:-3,400:1000, 120:190)
mn=c()
for (i in 1:length(l))
  {
    mn=c(mn,mean(l[[i]]))
  }
mn
```

---

## Пример 1 - Вычисление числа пи методом Монте-Карло
 * Число пи = 3,14592653 - отношение длины окружности к ее диаметру
 * Функция runif (a, min, max) - создает a случайных равнораспределенных  чисел от min до max

Попробуйте запустить алгоритм для разных а, например, 3, 10, 100, 100000

---

```{r}
a=100000
x=runif(a,-1,1) 
y=runif(a,-1,1) 
Pi=0 ; Nr=0 ; Ns=0

for (i in 1:a)
{
if ((x[i]^2+y[i]^2)>1)
  { 
    Ns=Ns+1
     }
  else
  {
    Nr=Nr+1
     }
}
Pi=4*Nr/(Ns+Nr); Pi
```

--- 

## Визуализация алгоритма вычисления числа пи

Нарисуйте графики для 100, 1000, 3000 и 10000 итераций

```{r}
pis=c()
for (i in seq(10,3000,10))
    { x=runif(i,-1,1)
      y=runif(i,-1,1)
      z=table(x^2+y^2<=1)
      my_p=4*z[2]/i
      pis=c(pis,my_p)
    }
mean(pis)
```

---

```{r}

plot(pis,type="l")
```

---

```{r}
hist(pis,nclas=100)
```

---

## Пример 2 - создание списка, содержащего матрицу

* Взяв таблицу данных iris, получить список (list), 
* содержащий матрицы 2 x 2 для каждого объекта (строки): 
     + значение 1-го признака, 
     + значение 2-го признака, 
     + сумма всех значений признака 1 минус значение для данной строки, 
     + сумма всех значений признака 1 минус значение для данной строки  
     
     
---


```{r}
iris[1:6,]

```

---

* функция sum() подсчитывает сумму всех значений
* функция dim(v)=c(2,2) задает размерность переменной v


```{r}
l=list()
for (i in 1:length(iris[,1]))
  {
   v=c(iris[i,1],sum(iris[,1])-iris[i,1],iris[i,2],sum(iris[,2])-iris[i,2])
  # print(v)
   dim(v)=c(2,2)
  # print(v)
   l2=list(v)
   l=c(l,l2)
   }

```

---

```{r}

l[1:3]

```

---

## Функции группы Apply

Функции группы apply()  позволяют применить какую-либо функцию к массивам большой размерности:

* apply (data.frame(), 1 or 2, FUNCTION) 
* 1 - применить к строке или 
* 2- столбцу

---

* lapply(list, FUNCTION) - аналогичная функция, в качестве результата выдает список
* sapply(list, FUNCTION) - аналогичная функция, в качестве результата выдает вектор
* tapply(vector,factor, FUN) - выбирает и группирует строки по градациям фактора и применяет функцию к каждой полученной группе

---

```{r}
apply(iris[,1:4],2,sum)
```


```{r}
tapply(iris$Sepal.Length, iris$Species, sum)
```

---

## Базовая графика - функция plot(x,y)

```{r}

plot(5:10)
```

---

```{r}
x=c(2,4, 6, 8, 11,12,15)
y=c(3, 5, 6, 5,4, 6, 4)
plot(x,y)
```

---

```{r}
plot(x,y, type="l")
```

---

```{r}
plot(x,y, type="b")
```

---

```{r}
plot(x,y,type="h")
```

---

```{r}
plot(x,y,type="s", col=rgb(.90,.10,.10,.9))
```

---

```{r}
 # подписи и заголовок
 plot(x,y,main="Title",xlab="X",ylab="Y")
```


---

```{r}

 # графики с разным размером, цветом и формой символов
# plot(x,y,pch=16,col="red")
# plot(x,y,pch=8,cex =3, col="black")
 plot(x,y,pch=16,cex =10, col="blue")
# plot(x,y,pch=19,cex =5, col="green")
```

---

```{r} 


#графики с разными границами на осях  
#plot(x,y,col="red",xlim=c(2,5),ylim=c(0,10))
 plot(x,y,col="red",xlim=c(-3,20),ylim=c(0,20))
```

---

```{r} 
 
 #графики с разными линиями 
# plot(x, y,  type= "l", lty=5,lwd=5,  col ="blue") 
 plot(x, y,  type= "l", lty=9,lwd=7,  col ="green") 
```

---

```{r} 
 
 
 #посмотреть текущие настройки 
 par()

```

---

```{r} 

 #сделать подписи к осям красными
 par(col.lab="red") # par(col.lab="brown")
 hist(mtcars$mpg, col="green")  #нарисовать график с новыми настройками
 
```

---

```{r} 
 #размер текста и символов
 plot(mtcars$mpg~mtcars$wt,main="Normal title")
```

---

```{r} 
 #увеличение заголовка
 plot(mtcars$mpg~mtcars$wt,main="Huge title",cex.main=3)
```

---

```{r} 
 #увеличение текста по осям
 plot(mtcars$mpg~mtcars$wt,main="title",cex.axis=3)
```

---

```{r}
 #увеличение подписей по осям
 plot(mtcars$mpg~mtcars$wt,main="title",cex.lab=1.8)
 
```

---

```{r}  
 #построение матрицы диаграмм рассеивания 
 pairs(mtcars[,c(1,3,5,6)],main="Simple Scatterplot Matrix")

```

---

```{r}  
 
 #круговая диаграмма 
 Texture=c(3,15,62,8,6,6)
 names(Texture)=c("средний песок","мелкий песок","крупная пыль","средняя пыль","мелкая пыль","ил")
 pie(Texture, cex = 0.6, radius = 0.9, init.angle = -10, 
  main = "Гран. состав гор. A1 агросерой почвы", col = c(2:8))

```

---

```{r}
 #комбинация графиков
 par(mfrow=c(2,2));  plot(mtcars$wt,mtcars$mpg) 
 plot(mtcars$wt,mtcars$disp);  hist(mtcars$wt); boxplot(mtcars$wt)
 # снятие комбинации графиков
 par(mfrow=c(1,1))
```




---

```{r}
plot(seq(-10,10,.01),sin(seq(-10,10,.01)), type="h")
```

---

```{r}
plot(seq(-10,10,.01), sin(seq(-10,10,.01)), col=rgb(.90,.10,.10,.9), type="h", xlim=c(-20,20), ylim=c(-5,5))
```

---

```{r}
plot(seq(-10,10,.01),sin(seq(-10,10,.01)), col=rgb(.90,.10,.10,.9), type="h", xlim=c(-20,20), ylim=c(-5,5),main="My first cos(x)",xlab="x",ylab="sin(x)")
```

---

```{r}
plot(seq(-10,10,.01),sin(seq(-10,10,.01)), col=rgb(.90,.10,.10,.9), type="l", xlim=c(-20,20), ylim=c(-5,5),main="My first cos(x)",xlab="x",ylab="sin(x)",lwd=.4)
```

---

```{r}
plot(seq(-10,10,.01),sin(seq(-10,10,.01)), col=rgb(.90,.10,.10,.9), type="l", xlim=c(-20,20), ylim=c(-5,5),main="My first cos(x)",xlab="x",ylab="sin(x)",lwd=4, lty=4)
```

---

```{r}
plot(seq(-10,10,.01),sin(seq(-10,10,.01)), col=rgb(.90,.10,.10,.9), type="b", xlim=c(-20,20), ylim=c(-5,5),main="My first cos(x)",xlab="x",ylab="sin(x)",lwd=4, lty=4, pch=4)
```

---

```{r}
####Добавление линий на график
plot(seq(-10,10,.01),sin(seq(-10,10,.01)), type="l")
lines(seq(-10,10,.01),rep(c(0),2001), type="l", col="red")
```

---

```{r}
x=(seq(-10,10,.01))
plot(x, (1-x^2)^.5, type="l",ylim=c(1,-1), xlim=c(-1,1))
lines(x, -((1-x^2)^.5)); lines(rep(c(0),401),seq(-2,2,.01))
lines(seq(-2,2,.01),rep(c(0),401))
```

---

## Пакет ggplot2 


```{r}
#install.packages("ggplot2")
library(ggplot2)
```

---

Cодержимое данных mtcars посмотрим с помощью функции str()

```{r}
str(mtcars)
```

---

```{r}
ggplot(mtcars, aes(x = cyl, y = mpg)) +
  geom_point()
```

---

```{r}
# Построим график рассматривая cyl как фактор
ggplot(mtcars, aes(x = factor(cyl), y = mpg)) +
  geom_point()
```

---


```{r}

#Точечная диаграмма
ggplot(mtcars, aes(x = wt, y = mpg)) +   geom_point()
```

---




```{r}
# ggplot умеет автоматически создавать легенды для категориальных переменных, например когда вы задаете ее цветом точек.
ggplot(mtcars, aes(x = wt, y = mpg, col = disp)) +
  geom_point()
```

---


```{r}
#Точкам можно задавать размер
ggplot(mtcars, aes(x = wt, y = mpg, size = disp)) +
  geom_point()
```

---



```{r}
# Добавим geom\_point() и geom\_smooth() через символ +
ggplot(diamonds, aes(x = carat, y = price)) + geom_point() + geom_smooth()
```

---

```{r}
# Построим график
ggplot(diamonds, aes(x = carat, y = price)) +
  geom_point() +  geom_smooth()
```

---

```{r}
# Покажем только сглаженную линию
ggplot(diamonds, aes(x = carat, y = price)) +  geom_smooth()
```

---

```{r}
# Зададим правильное значение  col из aes()
ggplot(diamonds, aes(x = carat, y = price, col=clarity)) +
  geom_smooth()
```

---

```{r}
# Сохранием настройки из предыдущей команды. Нарисуем только точки с указанным значением alpha.
ggplot(diamonds, aes(x = carat, y = price, col=clarity)) +
  geom_point(alpha = 0.4)
```

---

```{r}
# Создадим объекты, содержащие данные и слои aes: dia_plot
dia_plot = ggplot(diamonds, aes(x = carat, y = price))

# Добавим слой  geom с точками geom_point()

dia_plot + geom_point()
```

---

```{r}
#Добавим тот же  geom layer, но со значениеями aes() внутри

dia_plot + geom_point(aes(col=clarity))
```




