---
title: "Введение в R. Часть 2"
author: "А. М. Ярославцев"
output:
  rmdshower::shower_presentation:
    self_contained: false
    katex: true
    ratio: 16x10
    css: styles.css
---

# Введение в R. Ч2.


---

## Data frames -Таблицы данных


* Data frame (Таблица данных) -  прямоугольная таблица, состоящая из строк - объектов  и столбцов - признаков. 
* В столбцах могут быть данные разных типов.
* Таблица может состоять из нескольких таблиц/векторов. Для соединения в одну таблицу данных с разным числом объектов используется знак NA.
* NA  - отсутствующее значение (Not Available)
* Создать таблицу данных можно с помощью функции data.frame

---

```{r}
 n = c(2, 3, 5)
 s = c("aa", "bb", "cc") 
 b = c(TRUE, FALSE, TRUE)
 
 df =data.frame(n, s, b) ; df


```

Знак $ позволяет обращаться к переменной

```{r}
 df$n

```

---

```{r}
 
 colnames(df)  #  выводит имена колонок
 rownames(df)  #  выводит имена строк (объектов)
 dim(df)       #  размерность таблицы: число строк и число столбцов 
 
```

---

```{r}
  summary(df) #выводит общую информацию для каждого столбца (вектора)
```

---

##Данные, загруженные по умолчанию

посмотреть можно командой  data() 

---

## Ирисы Фишера (Андерсона)

* Классический набор данных 
* На этом примере Р. Фишер в 1936 году продемонстрировал работу метода дискриминантного анализа.
* Данные были собраны американским ботаником Эдгаром Андерсоном.
* Этот набор данных часто используется в литературе для иллюстрации работы различных статистических алгоритмов.

---

* Данных о 150 экземплярах ириса, по 50 экземпляров из трёх видов — Ирис щетинистый (Iris setosa), Ирис виргинский (Iris virginica) и Ирис разноцветный (Iris versicolor).
* Для каждого экземпляра измерялись четыре характеристики (в см):
    + Длина наружной доли околоцветника (sepal length);
    + Ширина наружной доли околоцветника (sepal width);
    + Длина внутренней доли околоцветника (petal length);
    + Ширина внутренней доли околоцветника (petal width).

---

```{r}
  
 dim(iris)       #  число строк и число столбцов
 summary(iris)  #выводит общую информацию
```

---

## Выбор строк, столбцов, ячеек
iris [  строки, столбцы  ]

```{r}

iris[1:4,] # cтроки с 1 по 4, все столбцы
iris[4,2]  # для объекта 4 выводится свойства из 2 столбца

```

---

## Создание подвыборок из таблиц  данных
- выбрать из всех данных два вида ириса:  ирис щетинистый (Iris setosa) и ирис виргинский (Iris virginica)
```{r}
iris[iris$Species==c("setosa","virginica"),]
```

---

Для двух видов ирисов а ириса:   ирис щетинистый (Iris setosa) и ирис виргинский (Iris virginica); вывести данные по длине внутренней доли околоцветника (petal length) и название вида

```{r}
iris[iris$Species=="setosa" | iris$Species=="virginica",c("Petal.Length","Species")]
```

---

## Основые типы данных

Тип       | Функция     | Паряметры
----------|-------------|-------------------------------------
Вектор    | c()         | [i] - место или условие
Фактор    | factor()    | [] - место или условие
Матрица   | matrix()    | [строки,столбцы]; [i] - по месту или условию
Список    | list()      | [[i]], $
Таблица   | data.frame()| [,] $

---

## Контрольное задание - Создание подвыборок

Найти виды у которых Petal.Length>2, но <6, вывести виды и количество случаев попадения в условие

---

## Ответ - Создание подвыборок

```{r}
summary(factor(iris[(iris$Petal.Length>2 & iris$Petal.Length<6),"Species" ]))
```

---

## Создание функций - Functioning

создадим функцию my_func, которая возводит числа в квадрат и в куб

```{r}
my_func = function(p)   # у функции 1 параметр p
  {                     # открывается тело функции
    x=p^2
    y=x^3
    print("result")     # вывод слова "result"
    return(c(x,y))      # выходные параметры функции
  }                     # закрывается тело функции
my_func(2)              # вызов функции
```

---

#### Построить функцию, которая находит сумму чисел, логарифм суммы и экспоненту суммы

```{r}
mathses = function(p,q)
  {
    result = c(p+q,log(p+q,10),exp(p+q))
    names(result) = c("summ", "log","exp")
    return(result)
  }
mathses(2,3)
```

---

## Проверка условий с помощью функции if 

```{r}
mf = function(p)
  {   if (p>0)
      {
        x=log(p)
        return(x)
      }
    else
      {
        return(NULL)      
      }
  }
mf(-1) ; mf(12)
```

---

## Контрольное задание  - Проверка условий

Функция sqrt(p) извлекает квадратный корень. Написать функцию, которая проверяет аргумент: если он больше нуля, то извлекается корень, если меньше - то пишется слово "NULL"

---

##Ответ -  Проверка условий

```{r}
 
myroot = function(p) 
  {
    if (p>=0 )
      {return(sqrt(p))}
    else
      {return(NULL)}
  }
  
  myroot(9) ;  myroot(0.1) ;  myroot(-5)
```
  
---

```{r}
 
  mydistribution = function(x,p)
    {
      if ( x>=0 & x%%1==0 & p<=1 & p>0 )
        {
          return(p*(1-p)^x)        
        }
      else
        {
          return(0)
        }
      
    }
mydistribution(3,.4)
```
---
